【裁判字號】    90,自,86
【裁判日期】    901022
【裁判案由】    毀損
【裁判全文】
臺灣臺中地方法院刑事裁定                              九十年度自字第八六號
    自  訴  人  乙○○
    被      告  甲○○
右列被告因毀損案件，經自訴人提起自訴，本院裁定如左：
    主  文
自訴駁回。
    理  由
一、自訴意旨詳如附件自訴狀所載。
二、按法院或受命法官於自訴案件第一次審判期日前訊問及調查結果，如認為案件有
    刑事訴訟法第二百五十二條至第二百五十四條之情形者，得以裁定駁回其自訴，
    同法第三百二十六條第三項定有明文。
三、按犯罪事實應依證據認定之，無證據不得推定其犯罪事實，刑事訴訟法第一百五
    十四條定有明文。又按所謂認定犯罪事實之證據，係指足以認定被告確有犯罪行
    為之積極證據而言，該項證據自須適合於被告犯罪事實之認定，始得採為斷罪之
    資料；又事實之認定，應憑證據，如未能發現相當確實證據，或證據不足以證明
    ，自不能以推測或擬制之方法，以為裁判之基礎。另按認定犯罪事實所憑之證據
    ，無論係直接證據或間接證據，其為訴訟上之證明，須於通常一般之人均不致有
    所懷疑，而得確信其為真實之程度者，始得據為有罪之認定，倘其證明尚未達到
    此一程度，而有合理之懷疑存在，復無其他調查途徑可尋，法院即應為無罪之判
    決（最高法院二十九年上字第三一○五號、四十年臺上字第八六號、七十六年臺
    上字第四九八六號判例可資參照）。又刑法上所稱之毀棄，係指造成客體根本上
    之存在遭毀滅性之破壞或丟棄之行為；而所稱損壞，係指雖未滅絕客體，卻已改
    變物之觀形貌而致其效用滅失者而言；又所稱之致令不堪用，係指除毀棄、損壞
    外，凡足以使物之價值效用滅失或減損之其他行為而言。本件自訴人認被告涉犯
    刑法第三百五十四條之罪，無非以被告於搬離向自訴人承租之房屋後，發現房屋
    內之紗窗、門鎖、抽油煙機及門扇等物均有被破壞之情形，且被告於搬離時，將
    屋內水龍頭開關及電燈均打開，有警衛看到，並提出照片十七張等為其主要論據
    。訊據被告甲○○固坦承向自訴人承租房屋及事後搬離現場等情不諱，惟堅決否
    認有何毀損之犯行，辯稱略以：伊搬走時，並沒有打開電燈及水龍頭，伊承租房
    屋係給伊及伊工人居住，有些東西是小孩玩耍時弄壞的，自訴人所提照片中，牆
    壁部分是因為潮濕油漆脫落，並沒有被破壞，有些電線脫落，在伊搬家前並沒有
    壞，水龍頭塑膠部分可能是小孩玩壞的，門鎖部分是伊之前過年從鄉下回來時忘
    記帶鑰匙，又找不到鎖匠，因當時天氣冷，嬰兒又在哭，伊不得已始用腳把門踢
    開，原來要請人來修，但因要連門整組一起換，伊因公司被欠錢，缺錢就一直沒
    有修，有些紗窗本來就是舊的，並沒有壞，有個紗窗是因為要用洗衣機，就將紗
    門鑽洞後再將電線穿過去，不是破壞，抽油煙機是因為伊拿梯子要上去修樓頂的
    東西，不小心打到的等語。經查就自訴人所提出之照片觀之，房屋部分設備受損
    ，如牆壁油漆脫落、紗窗、水龍頭破損等情形，惟均非嚴重，並無證據證明係被
    告所為，被告辯稱係小孩玩耍時不小心弄壞，衡情尚非無據。再者，自訴人除本
    院第一次傳喚時到庭陳述外，其後迭經本院多次傳喚均未到庭，此有送達回證在
    卷可參，自訴人亦未偕同所舉之證人即警衛到庭作證，或提供該警衛之姓名及住
    居所供本院傳喚，是本件就自訴人所提之照片觀之，門鎖、紗窗、抽油煙機等固
    有受損之情形，惟被告於搬離前均在使用中，足見並未達毀滅性之破壞之情形。
    至自訴人所指被告於搬離時故意將電燈及水龍頭打開，讓電燈一直亮及水一直流
    ，此部分並無證據足以證明。是本件在自訴人迭經傳喚均不再到庭之情形下，就
    自訴人所提之照片觀之，前述自訴人所指之受損情形，核與毀損罪之構成要件不
    符，揆諸前開最高法院判例意旨，實難據此即遽論被告以毀損之罪責，此外，本
    院復查無其他積極證據足認被告涉有自訴人所指之毀損罪嫌，是本院認被告有刑
    事訴訟法第二百五十二條第十款犯罪嫌疑不足之情形，爰依同法第三百二十六條
    第三項之規定裁定駁回自訴。至被告是否需就前述受損情形負損害賠償之責，要
    屬民事糾葛，自訴人宜另循民事訴訟程序解決，附此敘明。
四、據上論斷，應依刑事訴訟法第三百二十六條第三項、第二百五十二條第十款，裁
    定如主文。
中      華      民      國      九十      年      十      月    二十二  日
                                臺灣臺中地方法院刑事第一庭
                                    法  官  簡  賢  坤
右正本證明與原本無異。
如不服本裁定，應於送達後五日內，向本院提出抗告狀。
                                    書記官
中      華      民      國      九十      年      十      月    二十二  日


司法院資訊處製作；財團法人民間司法改革基金會備份。
